臺灣臺北地方法院民事判決　　　　　　　　　　　　九十三年度訴字第一四二八號
　　原　　　告　保證責任臺北市第一信用合作社
　　法定代理人　甲○○
　　訴訟代理人　乙○○
　　被　　　告　丁○○
　　　　　　　　丙○○
右當事人間請求清償借款事件，本院於民國九十三年四月二十九日言詞辯論終結，判
決如左：
    主  文
被告應連帶給付原告新臺幣壹佰捌拾伍萬肆仟佰拾玖元，及自民國九十二年十月
十日起至清償日止，按年息百分八點七七五計算之利息，並自民國九十二年十一月十
一日起至清償日止，逾期在六個月以內者，按前開利率百分之十，逾期超過六個月者
，按上開利率百分之二十計算之違約金。
訴訟費用由被告連帶負擔。
    事  實
壹、原告方面：
一、聲明：如主文所示。
二、陳述：
  (一)被告丁○○於民國八十五年八月五日邀同被告丙○○為連帶保證人，簽立借據向
    原告保證責任臺北市第一信用合作社借款新臺幣（下同）三百六十萬元，借款期
    限至一百年八月五日，約定利息為年息百分之九點五，為期十五年分一百八十期
    ，依年金法計算按月攤還本息，如未依約清償，喪失期限利益視同全部到期，並
    約定如有遲延，除仍按前開利率計息外，另逾期在六個月以內者，按上開利率百
    分之十，超過六個月部分，按上開利率百分之二十加計違約金，且合意以本院為
    第一審管轄法院。詎料被告丁○○自八十九年十月五日起即未依約清償本息，喪
    失期限利益視同全部到期，經原告另案聲請拍賣本件借款抵押物取償（臺灣板橋
    地方法院九十一年度執字第二八六三八號），尚欠本金一百八十五萬四千三百三
    十九元及如主文第一項所示之利息、違約金。而被告丙○○為連帶保證人，應負
    連帶給付之責。爰依消費借貸、連帶保證關係起訴請求如主文第一項所示。
  (二)對被告抗辯所為之陳述：不同意延期清償。
三、證據：提出帳戶明細表、借據、約定書、臺灣金融資產服務股份有限公司九十二
    年十一月七日九十二板金拍四字第三二號函、強制執行金額計算書分配表各一份
    （均影本）為證。
貳、被告方面：
一、聲明：駁回原告之訴。
二、陳述：自認原告主張之事實，但請求延期清償。
    理  由
壹、程序方面：
    按當事人得以合意定第一審管轄法院，但以關於由一定法律關係而生之訴訟為限
    ，前項合意，應以文書為之，民事訴訟法第二十四條定有明文。依雙方約定書第
    十二條約定，兩造就該借款契約所生之一切訴訟，已合意由本院為第一審管轄法
    院，是以本院對本件有管轄權，合先敘明。
貳、實體方面：
一、本件原告主張之事實，已據其提出帳戶明細表、借據、約定書、臺灣金融資產服
    務股份有限公司九十二年十一月七日九十二板金拍四字第三二號函、強制執行金
    額計算書分配表各一份為證，復為被告所不爭執，堪信為真實。
二、按消費借貸之借用人應於約定期限內，返還與借用物種類、品質、數量相同之物
    ，民法第四百七十八條前段定有明文；又所謂連帶保證，係指保證人與主債務人
    就債務之履行，對於債權人各負全部給付之責任者而言，是連帶保證債務之債權
    人得同時或先後向保證人為一部或全部給付之請求。再按遲延之債務，以支付金
    錢為標的者，債權人得請求依法定利率計算之遲延利息。但約定利率較高者，仍
    從其約定利率；當事人得約定債務人於債務不履行時，應支付違約金，民法第二
    百三十三條第一項、第二百五十條第一項分別定有明文。查本件被告丁○○向原
    告之借款未依約清償，喪失期限利益、視為全部到期，而被告丙○○應負連帶保
    證之債務，均已如前述，揆諸前開說明及規定，被告等自應負連帶清償責任。
三、被告固請求分期償還等語。但查，被告借款未依約清償，喪失期限利益視為全部
    到期，為兩造授信約定書第五條第一款所明定，此有授信約定書足稽，並為被告
    所不爭執，被告既已喪失期限利益，自不得再依契約主張分期償還之利益。另查
    本判決內容難謂依其性質非長期間不能履行，被告又未具體陳明其境況，是否確
    無法立即清償，而原告又表明不同意被告延期清償。是本院斟酌一切情狀後，認
    為被告之請求，不符民事訴訟法第三百九十六條之要件，不予允許。
四、從而，原告依消費借貸、連帶保證法律關係請求被告連帶給付如主文第一項所示
    之金額，為有理由，應予准許。
五、據上論結，本件原告之訴為有理由，依民事訴訟法第八十五條第二項，判決如主
    文。
中　　　華　　　民　　　國　　九十三　年　  　四　 　　月  　　三十 　　日
                              　民事第六庭審判長法　官　  林惠瑜
　　　　　　　　　　　　　　　　　　　　　　　  法　官　  姜悌文
  　　　　　　　　　　　　　　　　　　　　　　　法　官　  姚念慈
                                                書記官    朱俶伶
右為正本係照原本作成。
如不服本判決應於送達後二十日內依對造人檢具繕本向本院提出上訴狀上訴於臺灣高
等法院。
中　　　華　　　民　　　國　　九十三　年　  　五　 　　月  　　  三 　　日
                                                書記官    朱俶伶
